# 请问特许经营权下处置部分资产的会计处理

提问人：877046713 时间：2021-06-29 13:33:07
陈老师好，现有一污水处理企业，采用TOT方式取得特许权，特许权所依附的资产里面有污水处理设备、房屋、运泥车辆。现在车辆要做报废新购置，请问如何做账务处理？

回答人：chenyiwei
如果车辆在取得时已经不堪使用，确定将报废处理的，则不单独对所购入的车辆计价，而是将支付的购买款确认为金融资产或者无形资产，即视同取得的资产中不含将要报废的车辆。
由于车辆的使用年限一般短于特许经营年限，故特许经营期间内需在两个重置时点之间对车辆重置支出逐期予以预提，确认预计负债，并计入各期营业成本。